臺灣臺中地方法院刑事判決　　　　　　 96年度交訴字第176號
公　訴　人　臺灣臺中地方法院檢察署檢察官
被　　　告　丙○○
上列被告因公共危險等案件，經檢察官提起公訴（96年度偵字第1
0179號），復經本院合議庭裁定由受命法官獨任行簡式審判程序
，本院判決如下：
    主    文
丙○○服用酒類不能安全駕駛動力交通工具而駕駛，累犯，處有
期徒刑伍月，如易科罰金，以新臺幣壹仟元折算壹日，減為有期
徒刑貳月拾伍日，如易科罰金，以新臺幣壹仟元折算壹日；又駕
駛動力交通工具肇事，致人受傷而逃逸，累犯，處有期徒刑捌月
，減為有期徒刑肆月，如易科罰金，以新臺幣壹仟元折算壹日。
應執行有期徒刑陸月，如易科罰金，以新臺幣壹仟元折算壹日。
    犯罪事實
一、丙○○前於民國（下同）92年因違反毒品危害防制條例案件
    ，經本院判處有期徒刑6月、4月，應執行有期徒刑8月確定
    ，於93年8月31日縮刑期滿執行完畢（本件已構成累犯），
    猶不知悔改，其於96年4月2日晚上21點多，在臺中市○○路
    飲酒後已不能安全駕駛時，仍駕駛車牌號碼R5-9908號自用
    小客車，由漢口路方向往東興路行駛，行經臺中市○○路○
    段395號前時，丙○○本應注意車前狀況，且依當時情形，
    並無不能注意之情，竟疏未注意車前狀況，且因不勝酒力，
    先撞及甲○○所有，停放於該處路旁之車牌號碼HL-1843號
    自用小客車左側，丙○○所駕小客車，再撞及己○○所駕駛
    正欲停車之車牌號碼EH-9966號自用小客車左方後，致該車
    受撞擊後，因力道過大，再追撞前方乙○○所使用而停放於
    該處之NJ-8500號自用小客車右後側，丙○○並未停車，又
    繼續駕車往前，致在臺中市○○路315號前，再自後方撞及
    戊○○所駕駛正欲靠邊停車之車牌號碼5P-5356號自用小客
    車之後保險桿及左側車身，並自後追撞當時丁○○所騎乘車
    牌號碼INO-180號機車後方，致丁○○人車倒地，受右腳踝
    挫傷併後踝部骨裂、右腳多處淺層撕裂傷（被訴過失傷害部
    分，業經丁○○撤回告訴，由本院另行為不受理判決），惟
    丙○○明知自己駕車肇事致人受傷後，竟不下車救護，反起
    意駕車逃離現場，行至臺中市○○路與大隆路口，始為甲○○駕駛車牌號碼HL-1843號自用小客車所攔停，嗣經警帶回
    警局對丙○○進行酒測，測得其呼氣中酒精濃度含量為1.59
    mg/l，而查獲上情。
二、案經丁○○訴由臺中市警察局第六分局移送臺灣臺中地方法
    院檢察署檢察官偵查起訴，復經本院合議庭裁定由受命法官
    獨任行簡式審判程序。
    理    由
一、本案證據能力之說明
    按「被告以外之人於審判外之陳述，雖不符前4條（指刑事
    訴訟法第159條之1至第159條之4）之規定，而經當事人於審
    判程序同意作為證據，法院審酌該言詞陳述或書面陳述作成
    之情況，認為適當者，亦得為證據」，又「當事人、代理人
    或辯護人於法院調查證據時，知有第159條第1項不得為證據
    之情形，而未於言詞辯論終結前聲明異議，視為有前項之同
    意」，刑事訴訟法第159條之5第1項、第2項亦有明文。本件
    被告就檢察官提出之證據之證據能力，均未於言詞辯論終結
    前聲明異議，自視為同意，合先敘明。
二、訊據被告丙○○對酒後駕車及肇事致人受傷逃逸犯行於本院
    均坦承不諱，復據告訴人丁○○於警詢指述綦詳，核與證人
    甲○○警詢所述情形相符，並有酒精濃度測試表、刑法第18
    5條之3案件測試觀察紀錄表、道路交通事故現場圖、診斷證
    明書、車號查詢汽車車籍資料、現場相片附卷足稽，再參以
    被告駕車肇事致人受傷逃逸時，遭證人甲○○自後駕車追趕
    始攔停之情，亦據證人甲○○於警詢陳明，足徵被告丙○○
    駕車時知悉外界動態，並尚能回應，否則豈可能遭攔停，是
    被告本件自白與事實相符，事證明確，被告上揭犯行堪予認
    定。
三、核被告丙○○所為，係犯刑法第185條之3之服用酒類不能安
    全駕駛動力交通工具罪、刑法第185條之4之肇事致人受傷逃
    逸罪。被告所犯上開2罪，犯意各別，行為互殊，應予分論
    併罰。再被告前於92年因違反毒品危害防制條例案件，經本
    院判處有期徒刑6月、4月，應執行有期徒刑8月確定，於93
    年8月31日縮刑期滿執行完畢等情，有臺灣臺中地方法院檢
    察署刑案資料查註紀錄表在卷可佐，其於前開有期徒刑執行
    完畢後5年以內故意再犯本件有期徒刑以上之2罪，均為累犯
    ，應依刑法第47條第1項規定加重其刑。爰審酌被告酒後駕
    車，經警檢測之呼氣後酒精濃度高達1.59mg/l，濃度甚高，
    再參以其肇事當時，接續撞擊數部小客車及機車，足見其不
    能安全駕駛動力交通工具之程度，對路上人車均構成重大安
    全威脅，幸未致人死亡，實屬大幸，再考被告駕車肇事已致
    騎乘機車之丁○○受傷，猶不停車救護傷者，反駕車逃離現
    場，幸尚有他人協助救護丁○○，暨考量被告犯後與被害人
    丁○○達成和解，暨其犯後於本院坦承犯行，尚有悔意等一
    切情狀，各量處如主文所示之刑，並就酒後駕車部分諭知易
    科罰金之折算標準；再中華民國96年罪犯減刑條例業於96年
    7月4日公布，並自96年7月16日施行，該條例第2條第1項第3
    款規定：「犯罪在中華民國96年4月24日以前者，除本條例
    另有規定外，依下列規定減刑：三、有期徒刑、拘役或罰金
    ，減其刑期或金額二分之一」，查本件被告所犯上揭犯行之
    犯罪時間，均係在96年4月24日以前，且宣告刑均為有期徒
    刑1年6月以下，故依上開規定，本院均應減其有期徒刑2分
    之1，並定應執行之刑及諭知易科罰金之折算標準。
據上論斷，應依刑事訴訟法第273條之1第1項、第299條第1項前
段，刑法第185條之3、第185條之4、第47條第1項、第41條第1項
前段、第51條第5款，刑法施行法第1條之1，中華民國96年罪犯
減刑條例第2條第1項第3款、第7條、第9條、第10條第1項，判決
如主文。
中　　華　　民　　國　　96　　年　　9 　　月　　3 　　日
                  刑事第十庭    法  官  黃家慧
上正本證明與原本無異。
如不服本判決，應於送達後十日內向本院提出上訴狀（須附繕
本），上訴於臺灣高等法院臺中分院。
                                書記官  陳靖騰
中　　華　　民　　國　　96　　年　　9 　　月　　3 　　日
刑法第185條之3
（重大違背義務致交通危險罪）
服用毒品、麻醉藥品、酒類或其他相類之物，不能安全駕駛動力
交通工具而駕駛者，處1年以下有期徒刑、拘役或3萬元以下罰金
。
刑法第185條之4
（肇事遺棄罪）
駕駛動力交通工具肇事，致人死傷而逃逸者，處6月以上5年以下
有期徒刑。
